【裁判字號】    98,聲,760
【裁判日期】    981112
【裁判案由】    變換提存物
【裁判全文】
臺灣新竹地方法院民事裁定               98年度聲字第760號
聲  請  人  中華電線電纜股份有限公司
法定代理人  甲○○
相  對  人  嘉城國際事業股份有限公司
法定代理人  乙○○
上列當事人間聲請變換提存物事件，本院裁定如下：
    主  文
本院九十八年度存字第九號提存事件，聲請人提供之華南商業銀
行圓山分行可轉讓定期存單張，存單號碼：（ＨＣ五二四六三
、ＨＢ五七九一三、ＨＢ五七九一四），面額合計新臺幣柒佰萬
元，准以同額之華南商業銀行圓山分行可轉讓定期存單代之。
    理  由
一、按供擔保之提存物或保證書，除得由當事人約定變換外，法
    院得依供擔保人之聲請，以裁定許其變換，民事訴訟法第10
    5條第1項定有明文。此項規定於其他依法令供訴訟上之擔保
    者準用之，同法第106條前段規定甚明。
二、本件聲請意旨略以：聲請人前遵本院89年度裁全字第1615號
    假扣押裁定，以新臺幣（下同）700萬元或同額之華南商業
    銀行圓山分行可轉讓定期存單為相對人供擔保後，對相對人
    之財產為假扣押，並經聲請人以本院90年度存字第18號提存
    事件提存在案。嗣經聲請人數次聲請變換提存物，最近一次
    係經本院以97年度聲字第1095號民事裁定，准將前開提存物
    變換為華南商業銀行圓山分行可轉讓定期存單三張，存單號
    碼：（ＨＣ52463、ＨＢ57913、ＨＢ57914），面額合計700
    萬元為擔保，並以本院98年度存字第9號提存事件提存在案
    ，茲因上開存單將於民國98年12月23日到期，急需領回辦理
    還本手續，為此聲請變換為同額之華南商業銀行圓山分行可
    轉讓定期存單為擔保等語，並提出本院89年度裁全字第1615
    號假扣押裁定影本、98年度存字第9號提存書影本、華南商
    業銀行圓山分行可轉讓定期存單影本三紙等件為證。
三、查聲請人主張之前開事實，已據其提出上開證物為證，且經
    本院依職權調閱本院89年度裁全字第1615號假扣押事件（含
    本院89年度執全字第1032號假扣押事件）、98年度存字第9
    號擔保提存事件、97年度聲字第1095號變換提存物卷宗核閱
    無訛，而聲請人聲請提存面額合計700萬元之華南商業銀行
    圓山分行可轉讓定期存單，核與本院前開89年度裁全字第
    1615號裁定所命之擔保金相當，是聲請人之聲請即無不合，
    應予准許。
四、依民事訴訟法第105條第1項、第106條，裁定如主文。
中    華    民    國    98    年    11    月    12    日
                  民事第一庭  法  官  蔡孟芳
以上正本係照原本作成。
如對本裁定抗告須於裁定送達後10日內向本院提出抗告狀，並繳
納抗告費新臺幣1,000元。
中    華    民    國    98    年    11    月    12    日
                               書記官  李慧娟


司法院資訊處製作；財團法人民間司法改革基金會備份。
